【裁判字號】    89,婚,805
【裁判日期】    891024
【裁判案由】    離婚
【裁判全文】
臺灣臺中地方法院民事判決                          八十九年度婚字第八○五號
    原  告  甲○○
    被  告  乙○○
右當事人間離婚事件，本院判決如左：
    主    文
准原告與被告離婚。
訴訟費用由被告負擔。
    事    實
甲、原告方面：
一、聲明：如主文所示。
二、陳述：按「夫妻之一方被處三年以上有期徒刑或因犯不名譽之罪被處徒刑者」，
    他方得向法院請求離婚，民法第一千零五十二條第一項第十款定有明文。本件兩
    造結婚近二年，生有一子楊明展。婚後，原告發現被告有吸毒之惡習，原告及家
    人常趁其神智清楚時，規勸其戒除毒癮，然終無效果。被告每次吸完食毒品後，
    常整個人身體及精神幾乎成失控狀態，屢屢出言恐嚇原告必大罵三字經，不僅毆
    打原告，甚致連幼小之兒子也不放過，幾次狠心將幼兒抓起猛摔，並作勢欲將其
    從二樓陽台丟棄，致使幼兒失聲哭叫。因被告鎮日沈迷於毒癮，原告稍有不順從
    ，被告即以暴力行為宣洩其不滿情緒，原告雖百般忍耐，但被告對原告暴力行為
    並不曾停歇，反而如影隨形，動輒以拳腳相向或破口大罵、出言恐嚇，令原告心
    生恐懼。被告吸毒引致嚴重之精神疾病，近乎病態，實非原告及長子所可忍受，
    原告如今更因觸犯毒品危害防治條例案件判處有期徒刑。原告之吸毒已呈病態，
    長期反覆之虐待，導致原告生理、心理痛苦不堪，又被告因毒品危害防治條例案
    件判處三月有期徒刑確定在案，又該罪之性質為不名譽之犯罪，顯已構成民法第
    一千零五十二條第一項第十款因犯不名譽之罪被處徒刑」之離婚事由。原告及長
    子均因被告犯了不名譽之罪而須遭受旁人指點，精神上受莫大的折磨兩造之婚姻
    實無法再繼續維持，爰依民法第一千零五十二條第一項第十款之規定訴請離婚。
三、證據：提出戶籍謄本、台灣台中地方法院檢察署八十九年度毒偵字第二二五八號
    檢察官簡易判決處刑聲請書、本院八十九年度中簡字第八○一號刑事判決書等影
    本各一件為證。
乙、被告方面：
一、聲明：駁回原告之訴。
二、陳述：被告雖觸犯毒品危害防治條例之罪，被判處徒刑確定，現在戒治所戒治中
    刑。惟不願與原告離婚，短期內即可出獄團聚，不影響原告家庭生活。
丙、本院依職權調閱本院八十九年度中簡字第八○一號刑事案卷。
    理    由
一、按夫妻之一方因犯罪被處三年以上之徒刑或犯不名譽之罪被處徒刑者，他方得向
    法院請求判決離婚，民法第一千零五十二條第一項第十款定有明文。
二、查本件兩造間婚姻關係現仍存續中，有原告提出之戶籍謄本配偶欄記載可據，而
    原告主張被告因犯毒品危害防治條例之罪被本院判處三月有期徒刑確定之事實，
    為被告所自認，且有台灣台中地方法院檢察署八十九年度毒偵字第二二五八號檢
    察官簡易判決處刑聲請書、本院八十九年度中簡字第八○一號刑事判決書影本各
    一件附卷可稽，並經本院調閱八十九年度中簡字第八○一號刑事卷宗屬實，原告
    之主張，自堪信為真實。
三、被告既犯有毒品危害防治條例之罪，依通常之社會觀念，應認係屬不名譽之犯罪
    ，且又被判處徒刑三月確定，核與首開規定相符，原告據以請求判決准與被告離
    婚，依法應予准許。
據上論結，原告之訴，為有理由，並依民事訴訟法第七十八條，判決如主文。
中      華      民      國    八十九    年      十      月    二十四    日
                               台灣台中地方法院家事法庭
~B法      官  李添興
右為正本係照原本作成
如對本判決上訴須於本判決送達後二十日內向本院提出上訴狀
中      華      民      國    八十九    年      十      月     十三     日
~B法院書記官  孫竹梅


司法院資訊處製作；財團法人民間司法改革基金會備份。
